【裁判字號】    98,訴,208
【裁判日期】    980310
【裁判案由】    偽造文書等
【裁判全文】
臺灣板橋地方法院刑事判決               98年度訴字第208號
公  訴  人  臺灣板橋地方法院檢察署檢察官
被      告  乙○○
上列被告因偽造文書等案件，經檢察官提起公訴（97年度偵字第
34512 號）暨移送併案（98年度偵字第4541號），本院以簡式審
判程序審理，判決如下：
    主  文
乙○○竊盜，累犯，處有期徒刑參月，如易科罰金，以新臺幣壹
仟元折算壹日。又犯行使偽造私文書罪，累犯，處有期徒刑伍月
，如易科罰金，以新臺幣壹仟元折算壹日；偽造之「江文成」署
押計參枚，均沒收之。應執行有期徒刑陸月，如易科罰金，以新
臺幣壹仟元折算壹日；偽造之「江文成」署押計參枚，均沒收之
。
    事實及理由
一、本件係依刑事訴訟法第273 條之1 第1 項規定，以簡式審判
    程序審理判決，合先敘明。
二、本件除證據部分應補充：被告於本院準備、審判程序中之自
    白（見本院98年3 月3 日準備程序筆錄、簡式審判筆錄）外
    ，其餘犯罪事實、證據，均引用如附件起訴書之記載。
三、核被告乙○○所為，係犯刑法第320 條第1 項之竊盜罪、同
    法第216 條、第210 條之行使偽造私文書罪，及同法第339
    條第1 項之罪等。被告於簽帳單上偽造署押之行為，係偽造
    私文書之部分行為，不另論罪；而其偽造後復持以行使，其
    偽造之低度行為已為行使之高度行為所吸收，亦不另論罪。
    上開行使偽造私文書及詐欺取財罪間，係一行為而觸犯2 罪
    名，為異種想像競合犯，應從一重之行使偽造私文書罪論處
    ；被告接續3 次行使偽造私文書及詐欺行為，乃係本於同一
    犯意，於密接時、地實施侵害同一法益，依一般社會觀念，
    各行為間之獨立性極為薄弱難以強拆，為法律上評價之數個
    舉動之接續，是包括之一行為，屬接續犯，僅應論以1 罪。
    如上從一重處斷之行使偽造私文書罪與竊盜罪間，犯意個別
    ，行為互殊，為數罪，應予分論併罰。又被告有如起訴書所
    述前案，並經執行完畢，有本院98年3 月3 日言詞辯論終結
    日查悉之臺灣高等法院被告前案紀錄表在卷可稽，是其於有
    期徒刑執行完畢後之5 年以內，再故意犯本件有期徒刑以上
    之各罪，均為累犯，應依法加重其刑。爰審酌被告素行（詳
    參前案紀錄表）、犯罪動機、目的及所生損害程度，並衡酌
    被告案發後已坦承犯行之態度暨與被害人之江慧鈴達成和解
    ，有和解書在卷可查等一切情狀，酌情寬容分別量處如主文
    所示之刑，並均諭知易科罰金之折算標準，以及定其應執行
    刑，並諭知易科罰金之折算標準。
四、本案被告於各該簽帳單書上偽造之「江文成」簽名計3 枚，
    固非本件被害人遺失之信用卡所有人江慧鈴之名義，然客觀
    上仍有該實際存在之人之可能，該客觀上存在之人，即為受
    致損害之人，是該「江文成」署押3 枚，本質上仍為偽造之
    署押，仍應依刑法第219 條規定，不問屬於犯人與否，均宣
    告沒收之。至上開偽造簽帳單本體，雖為被告犯罪所用之物
    ，然業提出於各該店家暨金融機構（即辦理信用卡銀行），
    並已列檔存查，屬各該者所有業務上持有物件，而非被告所
    有，自毋庸為沒收宣告。又移送併案（98年度偵字第4541號
    ）審理部分，核為同一事實，已審理如上，附此敘明。
據上論斷，應依刑事訴訟法第273 條之1 第1 項、第299 條第1
項前段、第310 條之2 、第454 條，刑法第320 條第1 項、第21
6 條、第210 條、第339 條第1 項、第55條、第41條第1 項前段
、第51條第5 款、第219 條，判決如主文。
本案經檢察官靳開聖到庭執行職務。
中    華    民    國    98    年    3     月    10    日
                        刑事第4 庭法  官  黎錦福
上列正本證明與原本無異。
如不服本判決，應於判決送達後10日內敘明上訴理由，向本院提
出上訴狀（須附繕本），上訴於臺灣高等法院。
                                  書記官  蔡麗春
中    華    民    國    98    年    3     月    10    日
附錄本案論罪科刑法條全文：
中華民國刑法第210條
（偽造變造私文書罪）
偽造、變造私文書，足以生損害於公眾或他人者，處5 年以下有
期徒刑。
中華民國刑法第216條
（行使偽造變造或登載不實之文書罪）
行使第210 條至第215 條之文書者，依偽造、變造文書或登載不
實事項或使登載不實事項之規定處斷。
中華民國刑法第320條
（普通竊盜罪、竊佔罪）
意圖為自己或第三人不法之所有，而竊取他人之動產者，為竊盜
罪，處5 年以下有期徒刑、拘役或5 百元以下罰金。
意圖為自己或第三人不法之利益，而竊佔他人之不動產者，依前
項之規定處斷。
前二項之未遂犯罰之。
中華民國刑法第339條
（普通詐欺罪）
意圖為自己或第三人不法之所有，以詐術使人將本人或第三人之
物交付者，處5 年以下有期徒刑、拘役或科或併科1 千元以下罰
金。
以前項方法得財產上不法之利益或使第三人得之者，亦同。
前二項之未遂犯罰之。
........................................................
附件：
臺灣板橋地方法院檢察署檢察官起訴書
                                     97年度偵字第34512號
    被      告  乙○○  男  31歲（民國○○年○月○○日生）
                        住臺北縣新莊市○○街27巷6號5樓
                        國民身分證統一編號：Ｚ000000000號
上列被告因竊盜等案件，業經偵查終結，認應提起公訴，茲將犯
罪事實及證據並所犯法條分敘如下：
        犯罪事實
一、乙○○前因偽造文書案件，經法院判處有期徒刑1年6月確定
    ，於民國93年2月11日假釋付保護管束，於93年12月8日保護
    管束期滿，假釋未經撤銷，未執行之刑期以執行完畢論。猶
    不知悔改，竟基於意圖為自己不法所有之犯意，於97年10月
    30日21時許，見江慧鈴在其址設台北縣板橋巿中正路222 號
    1 樓工作地點休息室大門未上鎖，見有機可乘，便進入該休
    息內徒手竊取江慧鈴所有、放置在該休息室置物櫃 (未上鎖
    )內 之皮包1 個 (內有現金新台幣 (下同)700 元 、中國信
    託信用卡及金融卡各1 張、身分證及SonyEricsson牌k550i
    型號之行動電話1 支)得 手後隨即離開。嗣基於偽造文書之
    犯意，持其所竊得之上開中國信託銀行信用卡，前往特約商
    店酷久士牛仔店、板信鐘錶股份有限公司、馬鳳林牛仔屋，
    假冒係已得江慧鈴同意使用該信用卡之人，並在信用卡消費
    簽帳單上偽簽「江文成」之簽名各乙枚，用以表示確認交易
    標的與金額及向發卡銀行之特約商店消費之意，並作為該特
    約商店經由收單銀行向發卡銀行請款之用，且將偽造完成簽
    帳單中之特約商店存根聯交付各該特約商店之人員，而行使
    上開偽造私文書，致使各該特約商店人員誤認係經江慧鈴同
    意使用該信用卡之人消費，陷於錯誤，而分別交付價值11,9
    60元、13,300元及2,944 元之物品予乙○○，足以生損害於
    信用卡所有人江慧鈴、發卡銀行之利益及各該特約商店確認
    持卡人身分之正確性。嗣江慧鈴發現皮包遺失，報警處理始
    循線查獲上情。
二、案經江慧鈴及中國信託股份有限公司訴由臺北縣政府警察局
    海山分局移送偵辦。
        證據並所犯法條
一、證據清單及待證事實
  ┌──┬────────────┬───────────┐
  │編號│        證據名稱        │       待證事實       │
  ├──┼────────────┼───────────┤
  │一  │被告乙○○之自白。      │被告於上揭之時、地，竊│
  │    │                        │取告訴人江慧鈴所有之信│
  │    │                        │用卡等物，並持之盜刷3 │
  │    │                        │次之事實。            │
  ├──┼────────────┼───────────┤
  │二  │告訴人江慧鈴之指述。    │告訴人江慧鈴所有之信用│
  │    │                        │卡及身分證等物放置在工│
  │    │                        │作地點休息室置物櫃內遭│
  │    │                        │竊，其信用卡遭被告盜刷│
  │    │                        │之事實。              │
  ├──┼────────────┼───────────┤
  │三  │告訴代理人李念祖於警詢時│被告於上揭時、地，持告│
  │    │之指述。                │訴人江慧鈴所有之中國信│
  │    │                        │託銀行信用卡盜刷3次之 │
  │    │                        │事實。                │
  ├──┼────────────┼───────────┤
  │四  │冒簽簽帳單影本3張及中國 │同上。                │
  │    │信託銀行冒刷明細1張。   │                      │
  ├──┼────────────┼───────────┤
  │五  │監視器翻拍照片4張。     │被告於上揭時、地，竊取│
  │    │                        │告訴人江慧鈴之皮包後離│
  │    │                        │開現場之事實。        │
  └──┴────────────┴───────────┘
二、核被告所為，係犯刑法第320 條第1 項普通竊盜罪、第216
    條、第210 條之行使偽造私文書罪嫌、第339 條第1 項詐欺
    取財罪嫌。被告於簽帳單上偽造署押之行為，係偽造私文書
    之部分行為，不另論罪；而其偽造後復持以行使，其偽造之
    低度行為已為行使之高度行為所吸收，亦不另論罪。上開行
    使偽造私文書及詐欺取財間，係一行為觸犯兩罪名，請依想
    像競合犯從一重之行使偽造私文書罪論處。被告接續3 次行
    使偽造私文書及詐欺行為，乃係本於同一犯意，於密接時間
    、地點實施上開行為，並侵害同一法益，依一般社會觀念，
    各行為間之獨立性極為薄弱，在時間差距上難以強行分開，
    在法律上評價為數個舉動之接續施行，為包括之一行為，屬
    接續犯，僅論以一罪。另消費簽帳單存根聯3 張，其上偽造
    之「江文成」簽名3 枚，屬偽造之署押，請依刑法第219 條
    規定宣告沒收。又被告有如犯罪事實欄所載之論罪科刑執行
    情形，有本署刑案資料查註紀錄表在卷可稽，其於有期徒執
    行完畢後，5 年之內故意再犯本件有期徒刑以上之罪，為累
    犯，請依刑法第47條第1 項之規定加重其刑。
三、依刑事訴訟法第251 條第1 項提起公訴。
    此    致
臺灣板橋地方法院
中    華    民    國    97    年    12    月    22    日
                              檢  察  官  甲○○


司法院資訊處製作；財團法人民間司法改革基金會備份。
